【裁判字號】    99,上易,1921
【裁判日期】    991021
【裁判案由】    恐嚇等
【裁判全文】
臺灣高等法院刑事判決                99年度上易字第1921號
  上  訴  人  臺灣新竹地方法院檢察署檢察官
  被      告  甲○○
  選任辯護人  陳恩民律師
              魏翠亭律師
上列上訴人因被告恐嚇等案件，不服臺灣新竹地方法院99年度易
字第70號，中華民國99年7 月21日第一審判決（起訴案號：臺灣
新竹地方法院檢察署98年度偵緝字第362 號），提起上訴，本院
判決如下：
    主  文
上訴駁回。
    理  由
一、公訴意旨略以：被告甲○○具有四海幫幫派背景，自民國（
    下同）89年間起，向乙○○之祖父陳銅承租新竹市○○路 1
    號2、3樓經營之「銀座酒店」。嗣後乙○○、陳麥根兄弟繼
    承祖父之遺產，被告甲○○仍繼續以月租新台幣（下同） 5
    萬元承租土地經營銀座酒店。被告甲○○因覬覦乙○○兄弟
    繼承祖父龐大遺產，乃自95年11月間起，屢屢指示其手下黃
    國綾、林泓業（原名林志成）【黃國綾、林泓業所涉恐嚇等
    犯行，業經本院98年度上易字第944 號判決（下稱：本院另
    案）無罪確定在案】邀約乙○○至酒店飲酒，乙○○不堪其
    擾，數次應付赴約，被告甲○○又藉口向其借錢，乙○○以
    祖父遺產皆在祖母保管中為由拒絕，被告甲○○認為乙○○
    財力豐沛卻不願借款，決定設局。竟夥同江永泰（業經本院
    另案判處無罪確定在案）及手下黃國綾、林泓業，共同意圖
    為自己不法之所有，基於恐嚇取財之犯意，於96年2 月23日
    下午6 時許，由被告甲○○以調降租金改訂租約為由，電請
    乙○○協同陳麥根前來赴約，陳麥根同意由乙○○自行前往
    而未赴約。乙○○當晚搭載其妻、子前往「銀座酒店」，由
    乙○○獨自上樓（其妻與子在車內等候），乙○○甫上樓，
    被告甲○○即手持AK-47長槍瞄準乙○○及在1樓外之妻、子
    ，並在桌上擺放短槍2支，並恐嚇其袋中尚有2把短槍，以此
    方式使乙○○不敢反抗。此時，適乙○○之友人翁青山來電
    ，被告甲○○要其轉知翁青山自行前往新竹市○○路3號2樓
    「喜相逢酒店」共飲。被告甲○○央求乙○○先載妻、子返
    家後再至「銀座酒店」會合，乙○○不敢不從，於是搭載妻
    、子返家後再度至「銀座酒店」會合，此時被告甲○○帶著
    黃國綾、林泓業及幾名小弟、翁青山，一行人分搭二部車前
    往「喜相逢酒店」。被告甲○○一行人在酒店先坐在外場飲
    酒，隨後江永泰自另一包廂走出來與其等寒暄後，邀請其等
    進包廂一起飲酒，被告甲○○等人乘乙○○不注意之際，將
    具有安眠、鎮定劑成分之不明藥物，偷偷混入乙○○所飲用
    之酒類中，乙○○在在場人士輪流勸酒下飲用5、6杯後不醒
    人事。被告甲○○乘乙○○不醒人事時，命令手下在桌上擺
    放一個碗公，內置放4 個骰子，並預備好空白本票，等待乙
    ○○約1 小時後醒來，江永泰即告知乙○○方才與其擲骰子
    下賭，賭輸江永泰7870萬元（起訴書誤載為7800萬元），並
    拿出本票，要其在本票上簽名，並恫嚇說「不簽試試看」，
    而被告甲○○則在場裝腔：「沒有錢就不要給他，跟他拼了
    」等語，乙○○明知剛剛遭人迷昏，並未與任何人賭博，仍
    迫於被告甲○○及江永泰等人人多勢眾，一再逼迫其簽署本
    票情況下，心生畏懼，在江永泰填上金額分別為6870萬元、
    1000萬元之2 紙本票上，簽上發票人「乙○○」之名字，任
    由江永泰將本票攜回。事後乙○○害怕被告甲○○等人會上
    門討債，遂於96年3 月19日舉家出國至澳洲躲避。被告甲○
    ○因屢等不到乙○○回應，遂轉念向陳麥根施壓，並派林泓
    業至陳麥根住處堵人，被告甲○○、林泓業乃基於恐嚇陳麥
    根家人之犯意聯絡，由林泓業於96年5月11日晚上8時許，至
    陳麥根所居住之新竹市「梅竹山莊」，尾隨陳麥根之妻進入
    電梯間，林泓業向前對其妻表示要找陳麥根，又說「你是陳
    麥根老婆，那你女兒×××，你們我都知道」等語，陳麥根
    之妻諉稱認錯人，林泓業仍跟隨一再表示其老大要找陳麥根
    ，陳麥根之妻遂向巡邏之社區警衛求援，林泓業始留下寫有
    「李哥、2 支電話號碼、阿誠」字條交給警衛轉交給陳麥根
    。翌日下午3 時許，陳麥根駕車搭載家人外出用餐，甫自地
    下停車場駛出，即遭被告甲○○所指派之不知名小弟所駕駛
    3 部小客車尾隨，一路狂跟上高速公路，因乙○○在車內報
    警並自苗栗交流道駛離高速公路，始擺脫其追隨，致陳麥根
    及其家人心生畏懼，當天即舉家遷移。因認被告甲○○所為
    ，係犯刑法第346條第1項之恐嚇取財罪嫌及刑法第305 條之
    恐嚇罪嫌云云。
二、按犯罪事實應依證據認定之，無證據不得認定其犯罪事實；
    又不能證明被告犯罪或其行為不罰者，應諭知無罪之判決，
    刑事訴訟法第154條第2項、第301條第1項分別定有明文，此
    即揭櫫刑事訴訟程序係採證據裁判主義，易言之，即認定不
    利被告之事實，須依積極證據，苟積極證據不足為不利於被
    告事實之認定時，自應為有利於被告認定，更不必有何有利
    之證據，最高法院30年上字第816 號判例意旨參照。次按刑
    事訴訟法上所謂認定犯罪事實之證據，係指足以認定被告確
    有犯罪行為之積極證據而言，該項證據自須適合於被告犯罪
    事實之認定，始得採為斷罪資料。如未能發現相當證據，或
    證據不足以證明，自不能以推測或擬制之方法，以為裁判之
    基礎。又刑事訴訟上證明之資料，無論其為直接或間接證據
    ，均須達於通常一般人均不致有所懷疑，而得確信其為真實
    之程度，始得據為有罪之認定，若其關於被告是否犯罪之證
    明未能達此程度，而有合理性懷疑之存在，致使無法形成有
    罪之確信，根據「罪證有疑，利於被告」之證據法則，即不
    得遽為不利被告之認定，此分別有最高法院29年上第3105號
    、40年臺上字第86號、76年臺上字第4986號判例可資參照。
    又刑事訴訟法第161條已於91年2月8日修正公布，其第1項規
    定：檢察官就被告犯罪事實，應負舉證責任，並指出證明之
    方法。因此，檢察官對於起訴之犯罪事實，應負提出證據及
    說服之實質舉證責任。倘其所提出之證據，不足為被告有罪
    之積極證明，或其指出證明之方法，無從說服法院以形成被
    告有罪之心證，基於無罪推定之原則，自應為被告無罪判決
    之諭知，此亦有最高法院92年臺上字第128 號判例可資參照
    。
三、本件公訴人據以認被告甲○○與共犯江永泰、林泓業、黃國
    綾涉犯恐嚇取財罪嫌，及被告甲○○與共犯林泓業涉犯恐嚇
    罪嫌，無非以共犯江永泰、林泓業2人有關96年2月23日在酒
    店，其2 人與被告甲○○、告訴人乙○○、共犯黃國綾等人
    飲酒，之後告訴人乙○○簽發本票2 紙之供述；共犯林泓業
    有關被告甲○○囑其去找乙○○，其曾至梅竹山莊找陳麥根
    2 次，留下紙條及黃國綾曾與其一起去找乙○○1、2次之供
    述；共犯黃國綾有關被告透過其找乙○○出面處理賭債；暨
    乙○○、陳麥根、傅懷玉等人之證述、南門醫院之檢驗報告
    ，監聽錄音及譯文等，資為主要論據。
四、訊據被告甲○○堅決否認有何對乙○○恐嚇取財及對陳麥根
    夫妻恐嚇危害安全等犯行，辯稱：當天現場沒有人持槍。翁
    青山（對外則稱翁崇益）是乙○○之友人，乙○○邀他一起
    去喜相逢酒店喝酒，在酒店我們全部的人都喝一樣的酒，沒
    有人對他下藥。當天伊輸了30幾萬、翁青山輸了10 0萬、乙
    ○○則輸了好幾千萬，是他自己同意簽本票給別人，因乙○
    ○與其同往，江永泰則是要伊在本票後面背書擔保。後來乙
    ○○不還錢就跑了，伊為了找乙○○，所以叫林泓業拿伊的
    電話給陳麥根，請他轉告乙○○與伊連絡。伊並沒有要林泓
    業對陳麥根及其家人為恐嚇犯行云云。經查：
(一)、證據能力：按傳聞法則之重要理論依據，在於傳聞證據未
      經當事人之反對詰問予以核實，乃予排斥，惟若當事人已
      放棄對原供述人之反對詰問權，於法院審判時表明同意該
      等傳聞證據可作為證據，基於證據資料愈豐富，愈有助於
      真實發現之理念，並貫徹刑事訴訟法修法加重當事人進行
      主義之精神，確認當事人對於證據能力有處分權之制度，
      傳聞證據經當事人同意作為證據，法院認為適當者，亦得
      為證據。另當事人於調查證據時，對於傳聞證據表示「沒
      有意見」、「對於證據調查無意見」，而未於言詞辯論終
      結前聲明異議，應視為已有將該等傳聞證據採為證據之同
      意，此刑事訴訟法第159條之5定有明文。是以下所引證據
      ，經本院當庭提示，檢察官、被告及其辯護人均無意見，
      且未於言詞辯論終結前聲明異議，本院審酌該等證據作成
      之情況，認為適於為本件認定事實之依據，依刑事訴訟法
      第159條之5第2 項規定，應具有證據能力，得採為證據，
      合先說明。
(二)、關於被訴與共犯江永泰、林泓業、黃國綾等人共同恐嚇取
      財部分：
   1、按告訴人乙○○於原審法院審理時雖證稱：96年2 月23日
      晚上甲○○有打電話給我，要我去銀座酒店。我自己開車
      過去銀座酒店，一上樓就看到甲○○拿1 把槍，我認為是
      AK-47 長槍，但我也不確定。後來甲○○說等一下要到一
      位退休警官開的卡拉ＯＫ店喝酒，因為他手上拿槍，又比
      著我停在樓下的車子，一下又比我，我只是一般人，我會
      怕，接著我的手機就響了，是翁青山（對外則稱「翁崇益
      」），因為翁青山也想認識甲○○，甲○○就叫翁青山一
      起來銀座酒店會合，再一起去喜相逢卡拉ＯＫ，而甲○○
      則是叫我先開車載小孩、太太回去。我載妻小回到家後就
      又過去銀座酒店，此時翁青山也到達銀座酒店，我們就一
      起開車到喜相逢卡拉ＯＫ云云（見原審99年度易字第70號
      卷第58、59頁），告訴人乙○○固指述被告甲○○有拿 1
      把長槍等情，惟此為被告甲○○所否認，而除告訴人乙○
      ○單一之指訴外，並無其他任何事證足資佐證，且若如告
      訴人乙○○上揭所述，其見被告甲○○持槍時即心生恐懼
      ，然何以告訴人乙○○在被告甲○○要其先將妻與子送回
      住處之後，未藉機閃避，反而在被告甲○○以電話相邀至
      酒店時，復自行駕車與友人翁青山會合後一同前往，是以
      乙○○指訴被告甲○○持有槍枝，致其心生畏懼等情，已
      非無疑，尚無從以告訴人乙○○之片面指訴，即認定其在
      銀座酒店遭被告甲○○持槍恐嚇。
   2、告訴人乙○○於原審法院審理時雖另證稱：到達喜相逢卡
      拉OK後，我們本來要坐外場，後來江永泰從包廂內走出來
      ，說要找被告一起喝酒，所以我們就一起進去。到包廂後
      我坐下來，裡面有江永泰還有被告的小弟，有十幾人，江
      永泰介紹說我是乙○○，是李董最照顧的人，叫大家跟我
      敬酒，我喝了2、3杯加水威士忌就完全不省人事。我沒注
      意我何時醒來，我一醒來人還在喜相逢卡拉ＯＫ，江永泰
      就叫我簽本票，說我剛才賭骰子輸了6 千多萬，我當下想
      說怎麼有可能，因為我不省人事，怎麼有可能與江永泰對
      賭，但是江永泰的小弟每個都瞪我、想打我，後來江永泰
      就說叫我趕快簽本票，因為本票都寫好了，就叫我簽名、
      蓋手印，大家都這樣瞪我，我很恐懼，而且他們說如果今
      天我不簽就不用走，何人說的我已經忘記，我簽了2 張本
      票，後來被告就叫翁青山先帶我走。江永泰叫我簽本票時
      ，被告就在旁邊喝酒，都沒有講話，一直到我簽完本票，
      被告才叫翁青山帶我走。...96年2月24日我有到南門醫院
      做尿液檢測，這是因為我怕被下藥，會做檢測是因為我平
      常可以喝大美樂7、8瓶，我本人認為有被下藥云云（見同
      上原審卷第59、60、62頁），告訴人乙○○固稱案發當日
      在喜相逢卡拉ＯＫ店因遭下藥而不醒人事，致遭詐賭6 千
      多萬元，並被迫簽發本票2 紙等情，惟證人翁青山於本院
      另案原審即臺灣新竹地方法院97年度易字第649 號案件審
      理時到庭證稱：我於96年2 月23日傍晚打電話邀乙○○喝
      春酒，剛好乙○○在甲○○處，於是甲○○邀我與乙○○
      一起去喜相逢卡拉OK店，抵達該店，江永泰叫我們進去包
      廂，我們有一起喝酒，頂多幾杯而已，後來甲○○與江永
      泰提議春節玩骰子助興，江永泰拿一桶錢出來，有人拿出
      碗公、骰子，我與甲○○、乙○○合夥參與賭博，與江永
      泰對賭，乙○○意識清醒，由甲○○、乙○○輪流擲骰子
      ... 後來乙○○也有擲骰子，沒有不省人事，後來愈賭愈
      大... 乙○○有簽本票，但伊沒有看到江永泰或任何人逼
      乙○○簽本票，也沒有人兇他或要打乙○○... 乙○○當
      天有喝到「茫茫」，走路有點搖搖晃晃，但是沒有不省人
      事云云（見臺灣新竹地方法院97年度易字第649 號卷二第
      66頁至第89頁），此有本院另案判決書可稽。則依證人翁
      青山上揭所述，告訴人乙○○雖飲酒有至搖搖晃晃之程度
      ，但參與擲骰子賭博時，意識仍屬清醒狀態，並無「飲酒
      後不醒人事」之情，而證人翁青山係告訴人乙○○之友人
      ，且經於法院具結後擔保其陳述之真實性，而本件除告訴
      人乙○○指述江永泰在該店對其為恐嚇言詞之外，並無其
      他人為相同之證述，亦查無其他證據足佐告訴人乙○○所
      述為真，是告訴人乙○○此部分指述尚難採信。茲告訴人
      乙○○因參與賭博輸錢致簽下鉅額本票，非無可能因事後
      反悔不欲認帳，而為不實之指述，是以尚難單以告訴人乙
      ○○之片面指訴，即遽論告訴人乙○○有在喜相逢卡拉OK
      店遭下藥迷昏，繼而由江永泰等人強逼簽下本票等情。
   3、且依告訴人乙○○於同日原審法院審理時亦證稱：（問：
      在你上述整個過程中，被告有哪些動作、行為，請說明？
      ）江永泰有要想打我時，被告有站起來擋，那時候被告護
      著我，嘴巴有無說什麼話我已經忘了。（問：一開始的賭
      博《骰子》，被告有無參與？）我忘記了，後又稱：一開
      始江永泰拿骰子出來，說過年期間來玩一下，就找被告對
      賭，當時我並沒有加入賭局。（問：在喜相逢卡拉OK內整
      個過程中，你認為被告有無任何恐嚇行為？）被告沒有，
      只有江永泰。（問：你認為在喜相逢卡拉OK內，被告有無
      指示任何人對你做恐嚇的行為？）沒有。（問：所以你認
      為簽本票的過程，都與被告無關？）是。（問：為何後來
      你把江永泰跟被告一起告進去？）一開始事情發生是被告
      帶我去江永泰的包廂，後來我被灌醉、簽本票，因為是被
      告帶我一起去，我有跟警察提到這些過程，在過程中有描
      述到被告。（問：提示96偵6911號卷第12頁倒數第3至4行
      ，你警詢中表示遭被告、江永泰設局詐賭，有何意見？《
      提示並告以要旨》）是，我是這樣說，我認知是因為被告
      一直邀約我到銀座酒店，後來又載我到喜相逢卡拉OK，在
      喜相逢卡拉OK，我不認為被告與江永泰是一夥的要設局叫
      我簽本票。我只是描述被告帶我去，就換江永泰接手，警
      察就這樣記載，不過我不認為被告與江永泰是一夥的等語
      （見原審卷第60至65頁），顯見告訴人乙○○就其賭博後
      簽下本票乙事，主觀上認其係遭江永泰設局詐賭，而與被
      告甲○○無涉，是就告訴人乙○○之上開證述，難認被告
      與江永泰等人有何對告訴人乙○○恐嚇取財之犯意聯絡或
      行為分擔，況江永泰、林泓業被訴對告訴人乙○○恐嚇取
      財罪嫌，業經本院另案即98年度上易字第944 號判決判處
      無罪確定，有該刑事判決書在卷可按，是被告自無與江永
      泰等人共犯對告訴人乙○○恐嚇取財之犯行可言。
   4、又告訴人乙○○所提出於96年2 月24日晚上11時40分在新
      竹南門綜合醫院急診檢驗藥物濃度，經由抽血及尿液檢查
      鎮靜劑（Benzodiazepine）藥物濃度，結果為： 1 Urine
      （尿液）Benzodiazepine screen:206.31ng/ml （正常值
      ＜200ng/m l）；2 Serum（血清）Benzodiazepinescreen
      :12ng/m l（正常值＜3ng/ ml）；由尿液及抽血檢查鎮靜
      劑（Benzodiazepine）藥物濃度均呈陽性反應，此固有南
      門綜合醫院之抽血、驗尿之檢驗報告、南門綜合醫院97年
      1月2日（96）南綜醫字第1271號函在卷可參（見96年度偵
      字第6911號卷第27頁、第58頁至第60頁），惟乙○○於96
      年2月23日晚上返家後，迄翌日即96年2月24日晚上11時40
      分始在南門綜合醫院驗血驗尿，距案發時間已逾24小時，
      是否與本案有關，已有疑問？另案原審復向該醫院查詢得
      知Benzodiazepine係藥品分類之一種，非單一藥品名稱，
      其在市面上常用之成分約7、8種，依其作用時間的長短又
      可分為短效、中效、長效型，由於受檢測人所服用之成分
      不明，故無法推測其代謝速率，亦無法回推其在特定時間
      內之體內濃度，此有南門綜合醫院97年10月28日（97）南
      綜醫字第1052號函內容可稽（見另案原審卷一第197 頁）
      ，復有本院另案確定判決可參，則上開乙○○體內所殘存
      鎮靜劑成分，究係於何時、何種方式進入體內，已無法確
      認，況乙○○逾簽發本票24小時後，始採取檢體鑑定，更
      難逕認乙○○於案發之日，是否確遭下藥，致神智不清，
      自難據為被告不利之認定。
   5、又檢察官主張之通訊監察譯文，雖有甲○○向黃國綾探尋
      乙○○行蹤得知其已出國、甲○○透過黃國綾委託民意代
      表羅文熾欲與乙○○奶奶接觸洽談此事、甲○○見到疑似
      乙○○之座車而指示黃國綾至新竹市○○街會合尋人及其
      致電黃國綾查詢乙○○之住址，而此等通訊監察譯文編號
      為編號6、40-42、48、63、73-74、77-78可參，業經本院
      另案確定判決就此部分監察譯文確認在案，亦有上開判決
      書可稽。惟此僅能證明甲○○於乙○○避不見面後，確曾
      試圖找尋乙○○。然尚乏積極證據足證本案賭博之際，被
      告有恐嚇取財之犯行，自不能以此事後尋人之舉即推認被
      告有恐嚇取財之犯行。
    據上所陳，尚難遽認被告與江永泰等人共犯恐嚇取財之犯行
    。
(三)、關於被訴與共犯林泓業共同恐嚇危害安全部分：
   1、證人傅懷玉即陳麥根之配偶於另案原審證稱：其於96年 5
      月11日晚上8 時許，在住處地下室停車場電梯間遇到林泓
      業，說要找陳麥根，其回以認錯人，未加以置理，林泓業
      又說「我知道妳是陳麥根的老婆」，及指著在其身旁之女
      兒續稱：「她是陳」，感覺林泓業要跟其上樓，所以
      其無法搭電梯，就一直耗在那邊，如此纏著大概5 分鐘，
      之後適遇到社區保全人員，遂請保全帶他離開，林泓業就
      寫1 張字條，上面記載電話號碼，要其交給陳麥根，林泓
      業表明其老大向陳麥根租酒店，有事情要找陳麥根等語甚
      明。（見另案原審卷三第18頁至第26頁）。又據證人陳麥
      根於另案原審結證：林泓業到梅竹山莊與其妻留字條那次
      ，有說知道其女兒叫陳，林泓業在警衛帶走他之前就
      寫了1 張字條給其妻，其看過該字條加上其妻之描述，就
      知道大概是林泓業，字條上也註明「阿誠」，林泓業之前
      叫林志誠（音譯），林泓業這樣的行為當然會對其原來的
      生活造成困擾，因為其已經搬離原來住的地方，他們還找
      到梅竹山莊，其除了困擾外，當然害怕，因為其還有老婆
      、小孩等語（見96年度他字第865 號卷第21頁、第22頁及
      另案原審卷三第11頁、第12頁），另陳麥根於另案原審證
      稱：林泓業曾經到其新竹市○○路住家要找乙○○，表明
      是其老闆甲○○要找，其問林泓業什麼事情，林泓業回答
      他也不曉得，之後林泓業要其轉告乙○○，說老闆在找他
      等語（見另案原審卷三第6 頁、第10頁），並有本院另案
      確定判決可稽。
   2、以上陳麥根夫妻之證述，與林泓業自承之內容相符，雖得
      以證林泓業受甲○○之指示，前往新竹市○○路及「梅竹
      山莊」向陳麥根夫妻探尋乙○○之下落，惟林泓業之行為
      ，尚只限於在市區尾隨傅懷玉進入「梅竹山莊」地下停車
      場，並於傅懷玉表示不認識陳麥根後，始表明認得其即為
      陳麥根之妻，直指其在旁女兒之姓名，又稱其「老大」要
      找陳麥根，進而交付電話號碼要陳麥根主動聯繫。參以案
      發後甲○○復向黃國綾探尋乙○○行蹤，得知其已出國，
      乃委由民意代表羅文熾欲與乙○○奶奶接觸，洽談此事，
      又因見到疑似乙○○之座車而指示黃國綾至新竹市○○街
      會合堵人，致電黃國綾查詢乙○○之住址等事實，林泓業
      亦均坦承為此賭債之事多方尋找乙○○及陳麥根，因此，
      林泓業找上傅懷玉，客觀而言，雖足令躲避於「梅竹山莊
      」之陳麥根、傅懷玉夫妻二人產生驚嚇，而傅懷玉當時確
      實心生畏懼，亦據其陳明，惟林泓業跟隨之手段及見面後
      談話之內容，應僅係要陳麥根、乙○○與被告電話連絡，
      要與恐嚇罪係將欲加害於他人生命、身體、自由、名譽、
      財產之事通知對方，使對方心生畏懼，致生危害於安全之
      構成要件，尚屬未合，則被告並未與陳麥根夫婦見面，林
      泓業所為既不構成恐嚇安全犯行，自難論以被告與林泓業
      共同涉犯恐嚇安全之犯行。
   3、至公訴人另指97年5月12日下午3時許，陳麥根駕車搭載家
      人外出用餐，甫自地下停車場駛出，即遭甲○○所指派之
      不知名小弟所駕駛之3 部小客車尾隨，一路狂跟，陳麥根
      在車內報警，自苗栗交流道離開高速公路，始擺脫追隨，
      致陳麥根及其家人心生畏懼，當天舉家遷移一節。既為被
      告所否認，復無證據足資證明係被告所為，自難以此片面
      之指述而為被告不利之認定。
  從而，被告被訴共同恐嚇危害安全之犯行，亦屬罪嫌不足。
五、綜上所述，本案關於被告之積極證據既尚不足為不利於被告
    之認定，即應逕為有利於被告之認定，更不必有何有利之證
    據。此外，本院復查無其他積極證據足資證明被告有何公訴
    人所指與共犯江永泰等人共同恐嚇取財、與共犯林泓業共同
    恐嚇之犯行，應認為被告此部分之犯罪尚屬不能證明，爰就
    此部分依法為被告無罪判決之諭知。原審基此以不能證明被
    告之犯行，而諭知其無罪之判決，經核並無違誤，檢察官上
    訴意旨仍執陳詞，認被告涉犯前揭之犯行，為無理由，應予
    駁回。
據上論斷，應依刑事訴訟法第368條，判決如主文。
本案經檢察官沈明倫到庭執行職務。
中    華    民    國    99    年    10    月    21    日
                  刑事第八庭  審判長法  官  張傳栗
                                    法  官  黃斯偉
                                    法  官  劉嶽承
以上正本證明與原本無異。
不得上訴。
                                    書記官  何仁崴
中    華    民    國    99    年    10    月    21    日

司法院資訊處製作；財團法人民間司法改革基金會備份。
